臺灣屏東地方法院刑事判決　　　　　　　　　　　　　九十三年度訴字第五七五號
　　公　訴　人　臺灣屏東地方法院檢察署檢察官
　　被　　　告　甲○○
右列被告因違反毒品危害防制條例案件，經檢察官提起公訴（九十三年度毒偵字第一
一四一號），被告自白犯罪，本院裁定改以簡式審判程序審理，判決如左：
    主  文
甲○○施用第一級毒品，累犯，處有期徒刑拾月。扣案海洛因壹小包（淨重零點壹公
克，空包裝重零點壹捌公克）沒收銷燬之；又施用第二級毒品，累犯，處有期徒刑肆
月。應執行有期徒刑壹年。扣案海洛因壹小包（淨重零點壹公克，空包裝重零點壹捌
公克）沒收銷燬之。
    事  實
一、甲○○前於民國八十九年間因竊盜案件，分別經臺灣高雄地方法院及本院判處有
    期徒刑一年及七月確定，定執行刑為一年六月，於九十三年五月五日假釋期滿執
    行完畢，又前於九十年間，因違反毒品危害防制條例案件，經本院裁定送觀察勒
    戒、強制戒治期滿後，由臺灣屏東地方法院檢察署檢察官於九十一年七月十七日
    以九十一年度戒毒偵字第一七二號為不起訴處分確定。詎甲○○仍未戒絕毒癮，
    復於上開不起訴處分後五年內，仍基於施用第一、二級毒品之意思，於九十三年
    六月十一日晚間，在其位於屏東縣新園鄉○○村○○路一六號家中，施用第一級
    毒品海洛因、第二級毒品安非他命各一次。嗣為警於九十三年六月十二日凌晨零
    時五分許，在屏東縣東港鎮○○里○○路二三之七號前查獲，並扣得海洛因一包
    （淨重零點一公克，空包裝重零點一八公克）。
二、案經屏東縣警察局東港分局移送臺灣屏東地方法院檢察署檢察官偵查起訴。
    理  由
一、本件被告甲○○所犯係死刑、無期徒刑、最輕本刑為三年以上有期徒刑以外之罪
    ，其於準備程序中就被訴事實為有罪之陳述，經法官告知簡式審判程序之旨，並
    聽取公訴人、被告之意見後，本院認為適宜進行簡式審判程序，故本件適用簡式
    審判程序審理，合先敘明。又起訴書記載之犯罪事實雖為「被告於九十三年六月
    十二日凌晨二時二十分許回溯七十二小時內之某時，在不詳處所，施用第一級毒
    品海洛因及第二級毒品安非他命」，惟經公訴人當庭修正犯罪事實為「被告於九
    十三年六月十一日晚間，在其位於屏東縣新園鄉○○村○○路一六號家中，施用
    第一級毒品海洛因、第二級毒品安非他命各一次」，有本院九十三年八月二十四
    日準備程序及審理筆錄在卷可稽，亦核先敘明。
二、上開事實，業據被告甲○○於本院審理中坦承不諱，且被告於九十三年六月十二
    日經警採尿送驗結果，發現有嗎啡及甲基安非他命陽性反應，此有屏東縣衛生局
    煙毒及麻醉藥品類委託檢驗結果通知書一份（屏縣衛檢六字第九三０二四九號）
    在卷可證，此為檢驗機關本於專業知識及以精密儀器測試後所得之結論，自可憑
    信；又扣案白色粉末一包，經送法務部調查局檢定結果，確含第一級毒品海洛因
    成分，淨重零點一公克（空包裝重零點一八公克），有該局九十三年七月六日調
    科壹字第二四０００三一三二號鑑定通知書可按，是被告上開自白應與事實相符
    而值採信，其確有施用第一級毒品、第二級毒品之犯行，已無疑義。又被告前於
    九十一年間，因施用毒品案件，經本院裁定送觀察勒戒、強制戒治期滿，由臺灣
    屏東地方法院檢察署檢察官於九十一年七月十七日以九十一年度戒毒偵字第一七
    二號為不起訴處分確定等情，有臺灣屏東地方法院檢察署刑案資料查註紀錄表、
    臺灣高等法院被告全國前案紀錄表及上開不起訴處分書存卷供參，其於五年內再
    犯本件毒品危害防制條例之罪，事證明確，其犯行堪以認定。
三、核被告甲○○所為，係犯毒品危害防制條例第十條第一項之施用第一級毒品罪與
    同條第二項之施用第二級毒品罪。被告施用第一、二級毒品前持有海洛因與安非
    他命之低度行為，應為施用之高度行為所吸收，不另論罪。被告前於八十九年間
    因竊盜案件，分別經臺灣高雄地方法院及本院判處有期徒刑一年及七月確定，定
    執行刑為一年六月，於九十三年五月五日假釋期滿執行完畢，有臺灣屏東地方法
    院檢察署刑案資料查註紀錄表一紙在卷可按，其受有期徒刑執行完畢後五年之內
    再犯有期徒刑以上刑之本罪，為累犯，應依法加重其刑。被告所犯上開二罪，犯
    意各別，罪名互異，應予分論併罰。爰審酌被告素行、犯罪之動機、手段、所生
    之危害及犯罪後態度，暨施用毒品係戕害個人身心之行為等一切情狀，分別量處
    如主文所示之刑，並定其應執行刑，以資懲儆。扣案之海洛因一包（淨重零點一
    公克，空包裝重零點一八公克），屬違禁物，應依毒品危害防制條例第十八條第
    一項前段規定，併予宣告沒收銷燬之。
據上論斷，應依刑事訴訟法第二百九十九條第一項前段、第二百七十三條之一第一項
，毒品危害防制條例第十條第一項、第二項、第十八條第一項前段，刑法第十一條前
段、第四十七條、第五十一條第五款，判決如主文。
本案經檢察官蔡榮龍到庭執行職務。
中　　　華　　　民　　　國　　九十三　　年　　　八　　　月　　三十一　　日
                                      臺灣屏東地方法院刑事第四庭
                                          法  官  陳姵君
右判決正本證明與原本無異。
對於本判決如有不服應於收受送達後十日內向本院提出上訴書狀上訴於台灣高等法院
高雄分院並按他造當事人之人數附具繕本。
                                          書記官  許倬維
中　　　華　　　民　　　國　　九十三　　年　　　八　　　月　　三十一　　日
附錄：
毒品危害防制條例第十條
施用第一級毒品者，處六月以上五年以下有期徒刑。
施用第二級毒品者，處三年以下有期徒刑。
